最　高　行　政　法　院　裁　定
                                      100年度裁字第466號
上  訴  人　志慧國際有限公司
代　表　人　林福來
被 上訴 人　宜蘭縣政府
代　表　人　林聰賢
上列當事人間就業服務法事件，上訴人對於中華民國99年10月29
日臺北高等行政法院99年度簡字第430號判決，提起上訴，本院
裁定如下：
　　主  文
上訴駁回。
上訴審訴訟費用由上訴人負擔。
　　理  由
一、按對於適用簡易程序之裁判提起上訴，須經本院許可。前項
    許可，以訴訟事件所涉及之法律見解具有原則性者為限，行
    政訴訟法第235條定有明文。所謂法律見解具有原則性，係
    指該訴訟事件所涉及之法律問題意義重大，而有加以闡釋之
    必要而言。
二、本件被上訴人於民國97年9月24日，依上訴人申請及所提「
    已獲籌設許可之（分支）機構申請設立許可前檢查項目表」
    ，派員至上訴人提出申請設立之地點即宜蘭縣羅東鎮○○路
    327號訪查，發現該址辦公室大門張貼訴外人「青華國際有
    限公司宜蘭籌備處」之標示，且其資料櫃中放置雇主劉燦明
    等約30名外勞管理資料冊，經調查發現有上訴人員工從事外
    勞管理行為，乃認上訴人違反就業服務法第34條第2項「未
    經許可，不得從事就業服務業務」規定，依同法第65條第1
    項，以98年11月2日府勞就字第0980147562號處分書處罰鍰
    新臺幣30萬元。上訴人不服，循序提起行政訴訟，經原審適
    用簡易程序判決駁回，乃對原判決上訴，主張略以：（一）
    置放在上訴人申請設立地點之外勞相關資料冊，無一委託上
    訴人保管、使用，又臺灣苗栗地方法院98年度金重訴字第1
    號刑事判決書所指之持志集團14家分公司，並不包括上訴人
    ，上訴人尚未獲准許可從事就業服務業務，如何確實有辦理
    「外籍勞工引進及後續事務」之事實，原判決並無具體舉證
    敘明，僅憑外勞資料冊存放在上訴人申請設立地點逕認上訴
    人從事就業服務業務，失之率斷。又上訴人代表人林福來雖
    為前持志集團（不包括上訴人）之實際負責人，並涉犯刑事
    案件，然原判決未確實證明上訴人之違法事實，而以迂迴之
    推定方法遽為認定，核與臺北高等行政法院93年度訴字第17
    49號判決表示之見解互相牴觸。（二）原判決未依舉證責任
    分配原則，且未依法行審理程序，即以似是而非及不當聯結
    之指摘，認上訴人違反就業服務法第34條第2項規定，與民
    事訴訟法第277條及本院39年判字第2號判例意旨有違。又其
    判斷而得心證之理由，並未記明於判決，有判決不備理由之
    違法等語。
三、本院查：臺北高等行政法院93年度訴字第1749號判決係援引
    本院39年判字第2號判例：「當事人主張事實，須負舉證責
    任，倘其所提出之證據，不足為主張事實之證明，自不能認
    其主張之事實為真實。行政官署對於人民有所處罰，必須確
    實證明其違法之事實。倘不能確實證明違法事實之存在，其
    處罰即不能認為合法」之意旨，以該案之原處分機關所舉證
    據不足證明據為罰鍰處分之違章事實，而將訴願決定及原處
    分均予撤銷。惟個案之事實及證據均非全然相同，故本件自
    不因臺北高等行政法院93年度訴字第1749號判決，而得謂本
    件於高等行政法院間有不同法律見解之判決，進而謂本件所
    涉及之法律見解具有原則性。又本件屬簡易事件，依行政訴
    訟法第233條第1項規定得不經言詞辯論為之，故上訴意旨就
    法律之明文規定，為原審未行審理程序之爭議，於本件自無
    所涉及之法律見解具原則性情事。此外上訴之意旨無非係就
    原判決已依證據認定之事實及證據取捨事項為爭議，暨為原
    判決理由不備之指摘，更無涉法律見解之原則性。綜上所述
    ，上訴人所陳上訴理由，並無所涉及之法律見解具有原則性
    情事。上訴人提起本件上訴，依首開規定及說明，不應許可
    ，其上訴難謂合法，應予駁回。
四、據上論結，本件上訴為不合法。依行政訴訟法第249條第1項
    前段、第104條、民事訴訟法第95條、第78條，裁定如主文
    。
中　　華　　民　　國　　100　 年　　2　　 月　　24　　日
                    最高行政法院第四庭
                        審判長法官　黃　璽　君
                              法官　姜  素  娥
                              法官　林  文  舟
                              法官　陳  國  成
                              法官　楊　惠　欽

以  上  正  本  證  明  與  原  本  無  異
中　　華　　民　　國　　100　 年　　2　　 月　　24　　日
　　　　　　　　　　　　　　　書記官　張　雅　琴